臺灣高雄地方法院刑事判決　　　　　　 100年度簡字第3120號
聲　請　人　臺灣高雄地方法院檢察署檢察官
被　　　告　劉泰安
上列被告因竊盜案件，經檢察官提起公訴（100 年度偵字第1309
7 號），被告自白犯罪，本院認宜逕以簡易判決處刑（100 年度
易字第793 號），爰不經通常審理程序，裁定逕以簡易判決處刑
如下：
    主  文
劉泰安竊盜，累犯，處有期徒刑陸月，如易科罰金，以新臺幣壹
仟元折算壹日；扣案機車鑰匙壹支，沒收。又竊盜，累犯，處有
期徒刑陸月，如易科罰金，以新臺幣壹仟元折算壹日；扣案機車
鑰匙壹支，沒收。應執行有期徒刑拾月，如易科罰金，以新臺幣
壹仟元折算壹日；扣案機車鑰匙壹支，沒收。
    事  實  及  理  由
一、犯罪事實要旨：
    劉泰安前因於民國94年間竊盜、公共危險等案件，經法院分
    別判處有期徒刑1 年2 月減為7 月、3 月減為1 月又15日、
    5 月減為2 月又15日確定，並經合併定應執行之刑為有期徒
    刑9 月；另於97年間又因竊盜、公共危險等案件，經法院分
    別判處有期徒刑6 月、6 月、5 月確定，嗣經合併定應執行
    之刑為有期徒刑1 年3 月；及因竊盜案件經法院判處有期徒
    刑3 月確定，以上各罪接續執行，於98年11月9 日縮刑期滿
    執行完畢（構成累犯）。復於99年間因竊盜案件經法院分別
    判處有期徒刑5 月、7 月確定，嗣經合併定應執行之刑為有
    期徒刑11月，於100棉1月12日期滿執行完畢（亦構成累犯）
    。詎不知悔改，竟因欠缺代步工具，而各意圖為自己不法之
    所有，分別：
  (一)於100 年4 月24日10時許，在高雄市三民區○○○街8 巷16
    之2 號房屋前，因見陳淑貞使用之車牌號碼TTT-240 號白色
    輕型機車（下稱前述白色機車）適停放在該處，乃以自己所
    有之機車鑰匙1 支（下稱前述機車鑰匙1 支）開啟電門鎖之
    方式，予以竊取得手，供己作為代步工具使用。
  (二)於100 年4 月26日15時許，在高雄市左營區○○○路635 號
    房屋前，因見簡正杰使用之車牌號碼FYE-661 號藍色重型機
    車（下稱前述藍色機車）適停放在該處，乃以前述機車鑰匙
    1 支開啟電門鎖之方式，予以竊取得手，供己作為代步工具
    使用。
  (三)嗣員警調閱、比對100 年4 月24日高雄市三民區○○○街一
    帶錄影監視畫面，發現劉泰安旋於前述白色機車遭竊後之同
    日12時許，隻身騎乘該車而涉嫌重大；另員警於100 年4 月
    26日17時50分許，巡行高雄市○○區○○街與同盟二路口一
    帶時，發覺劉泰安適騎乘已報案遭竊之前述藍色機車行經該
    處，涉及竊盜罪嫌重大，遂當場執行拘捕，並扣得前述機車
    鑰匙1 支，而劉泰安亦坦認前述2 次竊盜犯行，乃悉全情。
二、前述犯罪事實，有下列證據可資為證：
  1.被告劉泰安迭於警詢時、偵查及本院訊問中之自白。
  2.證人即被害人陳淑貞、簡正杰警詢中陳述。
  3.高雄市政府警察局三民第一分局扣押筆錄暨扣押物品目錄表
    、贓物認領保管單、失車--案件基本資料詳細畫面報表、高
    雄市政府警察局車輛尋獲電腦輸入單各2 紙，及前述白、藍
    色機車及扣案機車鑰匙照片共5 張、高雄市三民區○○○街
    一帶100 年4 月24日錄影監視畫面翻拍照片共6 張。
  4.扣案前述機車鑰匙1 支。
三、核被告關於犯罪事實(一)、(二)所為，均係犯刑法第320 條第1
    項之竊盜罪。被告前經犯罪事實要旨所示有期徒刑之宣告及
    執行完畢，有臺灣高等法院被告前案紀錄表在卷可稽，被告
    於該有期徒刑執行完畢後，5 年以內故意再犯本案有期徒刑
    以上之各罪，應論以累犯，並加重其刑。被告所犯前述2 罪
    ，犯意各別、犯罪時點及被害人互殊，應分論併罰。
四、本院審酌被告不思循正當途徑賺取財富，竟僅因欠缺代步工
    具，即一再恣意圖手行竊，顯然無視他人財產權益，係屬不
    該。惟念被告犯後坦承犯行不諱，且其行竊之手段尚稱平和
    ，而所竊物品，均經發還予被害人取回，有前述贓物認領保
    管單可按。末斟以前開白、藍色機車之價值，及被告無業、
    教育程度為國中畢業、家庭經濟狀況貧寒等節（此見被告警
    詢筆錄受詢問人欄即明）等一切情狀，爰分別量處如主文所
    示之刑，並均諭知以新臺幣1000元折算1 日之易科罰金折算
    標準。末並為被告定應執行之刑，及諭知同前之易科罰金折
    算標準，至檢察官求予量處有期徒刑1 年之刑，略嫌過重，
    併予指明。
五、扣案前述機車鑰匙1 支，為被告所有（前經他人棄置在地而
    為無主物後，再經被告拾取而率先占有），供犯本案各次犯
    行所用之物，業經被告陳明在卷（偵卷第68頁、本院易字卷
    第19頁）應依刑法第38條第1 項第2 款，於本案各罪項下宣
    告沒收。
六、應依刑事訴訟法第449 條第2 項、第1 項前段、第3 項、第
    450 條第1 項，刑法第320 條第1 項、第47條第1 項，第51
    條第5 款、第41條第1 項前段、第8 項、第38條第1 項第2
    款，刑法施行法第1 條之1 ，逕以簡易判決處如主文所示之
    刑。
七、如不服本判決，應於判決送達之日起10日內，向本院提出上
    訴狀。
中    華    民    國   100    年    6     月    7     日
                  高雄簡易庭  法  官  莊珮吟
以上正本證明與原本無異。
中    華    民    國   100    年    6     月    7     日
                              書記官  鍾淑美
◎附錄本案所犯法條；
《刑法第320 條第1 項─竊盜罪》
意圖為自己或第三人不法之所有，而竊取他人之動產者，為竊盜
罪，處5 年以下有期徒刑、拘役或500 元以下罰金。
《刑法施行法第1 條之1 》
中華民國94年1 月7 日刑法修正施行後，刑法分則編所定罰金之
貨幣單位為新臺幣。
94年1 月7 日刑法修正時，刑法分則編未修正之條文定有罰金者
，自94年1 月7 日刑法修正施行後，就其所定數額提高為30倍。
但72年6 月26日至94年1 月7 日新增或修正之條文，就其所定數
額提高為3 倍。